# 请教关于预付账款的对方科目为应付票据是否恰当的问题

提问人：最後のGillian 时间：2020-05-09 09:01:00
案例如下：
甲公司 19 年 12 月 30 日从乙公司采购 10000 卷钢板，乙公司没有现货
19 年 12 月 31 日，乙公司给甲公司开了 10000 卷钢板的全款发票，人民币 100 万元，甲公司在 12 月 31 日给乙公司开了2020 年 2 月 29 日到期的银行承兑汇票，金额为 100 万元。截止 19 年 12 月 31 日，乙公司的钢板尚处于切割加工状态，尚未发货。
这种情况下，甲公司报表日应当如何账务处理？
———————————–分割线————————————-
目前企业的处理方式为：
DR：预付账款
DR：应交增值税-进项税
CR：应付票据
对此我认为不妥：
1.1.确认进项税不妥
因为乙公司尚未发货，甲公司尚未收到所述钢板，进而所述材料尚未进行加工/转售的情况下凭票进行增值税的进项抵扣是不恰当的。但是在税务实务中，是否能够对上述票据和实物存在的时间差，有一定的容忍度，如“可以先行抵扣，假如后续钢板在运输途中或储存过程中毁损丢失，可再将此部分进项税额转出”等办法来进行弥补，我不是很确定。
2.2.以应付票据作为预付账款的对方科目不妥
由于应付票据的性质，致使款项尚未实际支付的情况下，增加了预付账款。我也查询了会计准则附录：《会计科目和主要账务处理》，也未明确预付账款的对方科目的范围。就结果而言，甲公司开具应付票据，等额增加了流动资产和流动负债，升高了资产负债率，降低了流动资产比率。此类业务如年末发生较多，对企业的偿债能力分析肯定会有影响。但是除此之外，我也想不出企业的处理方式有什么明显的账务处理错误。
以上是我个人的观点，也不是很有把握。
烦请陈版主以及论坛里的大佬们，能不辞辛苦的帮我解答一下疑惑。万分感谢！

回答人：chenyiwei
1 、这首先取决于税法规定的乙公司纳税义务发生时间和开票时间的规定是否得到遵循。现在已经没有必须收到货物后才可以抵扣的规定。但与此相关的税务风险建议咨询税务专业人士意见。
2 、由于票据具有流动性，一旦开具并交付给交易对方，票据法律关系就独立于基础合同关系，出票人不能以受票人在基础合同项下的违约作为拒绝支付票据款的理由，因此分别确认预付账款和应付票据是合理的。